ko: 큐대 구조: 1피스; 2피스; 3피스; 버트 전용; 샤프트 전용; 기타
sl-SI: Izdelava biljardne palice: Enodelno; Dvodelno; Trodelno; Samo spodnji del; Samo zgornji del; Drugo
ja: キュー構造: 1 ピース; 2 ピース; 3 ピース; バットのみ; シャフトのみ; その他
de: Queue-Aufbau: 1-teilig; 2-teilig; 3-teilig; Nur Unterteil; Nur Oberteil; Sonstige
sk-SK: Konštrukcia tága: 1-dielne; 2-dielne; 3-dielne; Iba spodná časť; Iba špica; Iné
fr: Construction de la queue: 1 pièce; 2 pièces; 3 pièces; Fût uniquement; Flèche uniquement; Autre
ro-RO: Construcția tacului: 1 piesă; 2 piese; 3 piese; Doar mânerul; Doar tija; Altele
hu: Dákó kialakítása: 1-részes; 2-részes; 3-részes; Csak alsórész; Csak spicc; Egyéb
pt-PT: Construção do taco: 1 peça; 2 peças; 3 peças; Apenas punho; Apenas flecha; Outro
hr-HR: Izrada štapa: 1-dijelno; 2-dijelno; 3-dijelno; Samo donji dio; Samo gornji dio; Ostalo
ru: Конструкция кия: Из 1 части (цельный); Из 2 частей; Из 3 частей; Только турняк; Только шафт; Другое
pt-BR: Construção do taco: 1 peça; 2 peças; 3 peças; Apenas a base; Apenas a ponteira; Outro
zh-TW: 球桿結構: 1 節; 2 節; 3 節; 僅含後截; 僅含前截; 其他
es: Construcción de taco: 1 pieza; 2 piezas; 3 piezas; Solo maza; Solo flecha; Otro
vi: Kết cấu của cơ bida: 1 mảnh; 2 mảnh; 3 mảnh; Chỉ có phần chuôi; Chỉ có phần ngọn; Khác
tr: İsteka gövde yapısı: 1 parça; 2 parça; 3 parça; Sadece dip; Sadece şaft; Diğer
lt-LT: Lazdų konstrukcija: 1 dalies; 2 dalių; 3 dalių; Tik storasis galas; Tik plonasis galas; Kita
fi: Kepin rakenne: 1-osainen; 2-osainen; 3-osainen; Vain kahva; Vain varsi; Muu
cs: Konstrukce tága: 1dílná; 2dílná; 3dílná; Pouze rukojeť; Pouze špice; Ostatní
en: Cue construction: 1-piece; 2-piece; 3-piece; Butt only; Shaft only; Other
nl: Keuconstructie: 1-delig; 2-delig; 3-delig; Alleen ondereind (butt); Alleen topeind (shaft); Overig
sv: Kökonstruktion: 1-delad; 2-delad; 3-delad; Endast bakstycke; Endast framstycke; Övrigt
zh-CN: 球杆结构: 1 节; 2 节; 3 节; 仅球杆尾部; 仅前节; 其他
pl: Konstrukcja kija bilardowego: 1-częściowa; 2-częściowa; 3-częściowa; Tylko rączka (butt); Tylko szczytówka; Inne
nb: Konstruksjon i biljardkø: 1-delt; 2-delt; 3-delt; Kun bakstykke; Kun forstykke; Annet
el: Κατασκευή στέκας: 1 τεμαχίου; 2 τεμαχίων; 3 τεμαχίων; Μόνο λαβή (butt); Μόνο άξονας (shaft); Άλλο
da: Køllekonstruktion: 1-delt; 2-delt; 3-delt; Kun bundstykke; Kun forstykke; Andet
it: Costruzione della stecca: 1 pezzo; 2 pezzi; 3 pezzi; Solo calcio; Solo puntale; Altro
bg-BG: Конструкция на щеката: От 1 част; От 2 части; От 3 части; Само дръжка; Само шафт; Други
th: โครงสร้างของไม้คิว: 1 ชิ้น; 2 ชิ้น; 3 ชิ้น; ด้ามจับเท่านั้น; ส่วนปลายคิวเท่านั้น; อื่นๆ